<!DOCTYPE html PUBLIC "-//W3C//DTD XHTML 1.0 Transitional//EN" "http://www.w3.org/TR/xhtml1/DTD/xhtml1-transitional.dtd">
<html xmlns="http://www.w3.org/1999/xhtml">
<head>
	<meta http-equiv="Content-Type" content="text/html; charset=iso-8859-1" />
	<title>Ymmärrä suomea</title>
	<style type="text/css" media="all">@import "css/styles.css";</style>
	<script type="text/javascript" src="swfobject.js"></script>
</head>
<body class="font-medium">
	<div id="main-wrapper">
		<div id="topbar"></div>
		<div id="main-menu">
			<table cellspacing="0" cellpadding="0" border="0" class="add-links"><tr>
				<td class="item"><img class="raquo" src="i/raquo.gif" alt="" height="7" width="4" /><a href="/ymmarra/index.php?moduli=sanakirja">Sanakirja</a></td>
				<td class="item"><img class="raquo" src="i/raquo.gif" alt="" height="7" width="4" /><a href="/ymmarra/index.php?moduli=verbit">Verbiluettelo</a></td>
				<td class="item"><img class="raquo" src="i/raquo.gif" alt="" height="7" width="4" /><a href="/ymmarra/index.php?moduli=kielioppi">Kielioppi</a></td>
			</tr></table>
			<table cellspacing="0" cellpadding="0" border="0"><tr>
				<td class="item"><img class="raquo" src="i/raquo.gif" alt="" height="7" width="4" /><a href="/ymmarra/index.php">Etusivu</a></td>
				<td class="item"><img class="raquo" src="i/raquo.gif" alt="" height="7" width="4" /><a href="/ymmarra/index.php?moduli=tekstit">Lukutekstit</a></td>
			</tr></table>
		</div>
		<div id="content">
			<table cellspacing="0" cellpadding="0" border="0" id="content-wrapper"><tr>
				<td>
					<div id="left-menu">
												<div class="header-verb"><span>Verbit</span></div>
						<div class="menu">
								<div class="init"><a href="/ymmarra/index.php?moduli=verbit&kirjain=a">A</a></div>
								<div class="init"><a href="/ymmarra/index.php?moduli=verbit&kirjain=e">E</a></div>
								<div class="init"><a href="/ymmarra/index.php?moduli=verbit&kirjain=h">H</a></div>
								<div class="init"><a href="/ymmarra/index.php?moduli=verbit&kirjain=i">I</a></div>
								<div class="init"><a href="/ymmarra/index.php?moduli=verbit&kirjain=j">J</a></div>
								<div class="init"><a href="/ymmarra/index.php?moduli=verbit&kirjain=k">K</a></div>
								<div class="init"><a href="/ymmarra/index.php?moduli=verbit&kirjain=l">L</a></div>
								<div class="init"><a href="/ymmarra/index.php?moduli=verbit&kirjain=m">M</a></div>
								<div class="init"><a href="/ymmarra/index.php?moduli=verbit&kirjain=n">N</a></div>
								<div class="init"><a href="/ymmarra/index.php?moduli=verbit&kirjain=o">O</a></div>
								<div class="init"><a href="/ymmarra/index.php?moduli=verbit&kirjain=p">P</a></div>
								<div class="init"><a href="/ymmarra/index.php?moduli=verbit&kirjain=r">R</a></div>
								<div class="init"><a href="/ymmarra/index.php?moduli=verbit&kirjain=s">S</a></div>
								<div class="init"><a href="/ymmarra/index.php?moduli=verbit&kirjain=t">T</a></div>
								<div class="init"><a href="/ymmarra/index.php?moduli=verbit&kirjain=u">U</a></div>
								<div class="init"><a href="/ymmarra/index.php?moduli=verbit&kirjain=v">V</a></div>
								<div class="init"><a href="/ymmarra/index.php?moduli=verbit&kirjain=y">Y</a></div>
								<div class="init"><a href="/ymmarra/index.php?moduli=verbit&kirjain=Ä">Ä</a></div>
						</div>					</div>
				</td>
				<td>
					<div id="main-content">
						<div id="path">
							<a href=".">Etusivu</a> &gt; <a href="/ymmarra/index.php?moduli=verbit&kirjain=T">T</a>						</div>
													<h1>TEHOSTAA</h1>
						<table cellspacing="0" cellpadding="0" border="0">
							<tr>
								<td colspan="2" style="padding-bottom:10px;"><strong>Aktiivin indikatiivi</strong></td>
							</tr>
							<tr>
								<td><pre>PREESENS                   
minä      tehostan         
sinä      tehostat         
hän       tehostaa         
me        tehostamme       
te        tehostatte       
he        tehostavat       

PASSIIVI
          tehostetaan      

IMPERFEKTI                 
         tehostin          
         tehostit          
         tehosti           
         tehostimme        
         tehostitte        
         tehostivat        

PASSIIVI
         tehostettiin      

PERFEKTI
olen     tehostanut        
olet     tehostanut        
on       tehostanut        
olemme   tehostaneet       
olette   tehostaneet       
ovat     tehostaneet       

PASSIIVI
on       tehostettu        

PLUSKVAMPERFEKTI
olin     tehostanut        
olit     tehostanut        
oli      tehostanut        
olimme   tehostaneet       
olitte   tehostaneet       
olivat   tehostaneet       

PASSIIVI
oli      tehostettu        
</pre></td>
								<td>&nbsp;&nbsp;&nbsp;</td>
								<td><pre>      KIELTOMUOTO
      en        tehosta
      et        tehosta
      ei        tehosta
      emme      tehosta
      ette      tehosta
      eivät     tehosta


      ei        tehosteta

   
      en        tehostanut
      et        tehostanut
      ei        tehostanut
      emme      tehostaneet
      ette      tehostaneet
      eivät     tehostaneet


      ei        tehostettu


      en      ole tehostanut
      et      ole tehostanut
      ei      ole tehostanut
      emme    ole tehostaneet
      ette    ole tehostaneet
      eivät   ole tehostaneet


      ei      ole tehostettu


      en    ollut  tehostanut
      et    ollut  tehostanut
      ei    ollut  tehostanut
      emme  olleet tehostaneet
      ette  olleet tehostaneet
      eivät olleet tehostaneet


      ei    ollut  tehostettu
</pre></td>
							</tr>
						</table>
						<table cellspacing="0" cellpadding="0" border="0">
							<tr>
								<td colspan="2" style="padding-bottom:10px;"><strong>Aktiivin konditionaali</strong></td>
							</tr>
							<tr>
								<td><pre>PREESENS
minä     tehostaisin       
sinä     tehostaisit       
hän      tehostaisi        
me       tehostaisimme     
te       tehostaisitte     
he       tehostaisivat     

PASSIIVI
         tehostettaisiin   

PERFEKTI
olisin   tehostanut        
olisit   tehostanut        
olisi    tehostanut        
olisimme tehostaneet       
olisitte tehostaneet       
olisivat tehostaneet       

PASSIIVI
olisi    tehostettu        
</pre></td>
								<td>&nbsp;&nbsp;&nbsp;</td>
								<td><pre> 
      en          tehostaisi
      et          tehostaisi
      ei          tehostaisi
      emme        tehostaisi
      ette        tehostaisi
      eivät       tehostaisi


      ei          tehostettaisi


      en olisi    tehostanut
      et olisi    tehostanut
      ei olisi    tehostanut
      emme olisi  tehostaneet
      ette olisi  tehostaneet
      eivät olisi tehostaneet


      ei olisi    tehostettu
</pre></td>
							</tr>
						</table>
						<table cellspacing="0" cellpadding="0" border="0">
							<tr>
								<td colspan="2" style="padding-bottom:10px;"><strong>Aktiivin potentiaali</strong></td>
							</tr>
							<tr>
								<td><pre>PREESENS
minä     tehostanen        
sinä     tehostanet        
hän      tehostanee        
me       tehostanemme      
te       tehostanette      
he       tehostanevat      

PASSIIVI
         tehostettaneen    

PERFEKTI
lienen   tehostanut        
lienet   tehostanut        
lienee   tehostanut        
lienemme tehostaneet       
lienette tehostaneet       
lienevät tehostaneet       

PASSIIVI
lienee   tehostettu        
</pre></td>
								<td>&nbsp;&nbsp;&nbsp;</td>
								<td><pre> 
      en          tehostane
      et          tehostane
      ei          tehostane
      emme        tehostane
      ette        tehostane
      eivät       tehostane


      ei          tehostettane


      en    liene tehostanut
      et    liene tehostanut
      ei    liene tehostanut
      emme  liene tehostaneet 
      ette  liene tehostaneet
      eivät liene tehostaneet


      ei    liene tehostettu
</pre></td>
							</tr>
						</table>
						<table cellspacing="0" cellpadding="0" border="0">
							<tr>
								<td colspan="2" style="padding-bottom:10px;"><strong>Aktiivin imperatiivi</strong></td>
							</tr>
							<tr>
								<td><pre>PREESENS

(sinä)   tehosta           
(hän)    tehostakoon       
(me)     tehostakaamme     
(te)     tehostakaa        
(he)     tehostakoot       

PASSIIVI
         tehostettakoon    

PERFEKTI

ole      tehostanut        
olkoon   tehostanut        
olkaamme tehostaneet       
olkaa    tehostaneet       
olkoot   tehostaneet       

PASSIIVI

olkoon   tehostettu        
</pre></td>
								<td>&nbsp;&nbsp;&nbsp;</td>
								<td><pre> 

      älä         tehosta
      älköön      tehostako
      älkäämme    tehostako
      älkää       tehostako
      älkööt      tehostako


      älköön      tehostettako



      älä ole       tehostanut
      älköön olko   tehostanut
      älkäämme olko tehostaneet
      älkää olko    tehostaneet
      älkööt olko   tehostaneet



      älköön olko   tehostettu
</pre></td>
							</tr>
						</table>
						<table cellspacing="0" cellpadding="0" border="0">
							<tr>
								<td colspan="2" style="padding-bottom:10px;"><strong>Verbin nominaalimuodot</strong></td>
							</tr>
							<tr>
								<td><pre>I INFINITIIVI              

Lyhyempi muoto:            
         tehostaa          

Pitempi muoto:             
         tehostaakseni     
         tehostaaksesi
         tehostaakseen
         tehostaaksemme
         tehostaaksenne
         tehostaakseen

III  INFINITIIVI           

inessiivi    tehostamassa  
elatiivi     tehostamasta  
illatiivi    tehostamaan   
adessiivi    tehostamalla
abessiivi    tehostamatta  
instruktiivi tehostaman    
                           
Passiivi
instruktiivi tehostettaman 
                           
                           
</pre></td>
								<td>&nbsp;&nbsp;&nbsp;</td>
								<td><pre> II INFINITIIVI

 inessiivi    tehostaessa
 instruktiivi tehostaen

 Passiivi
 inessiivi    tehostettaessa






   IV INFINITIIVI

   nominatiivi  tehostaminen
   partitiivi   tehostamista
    

   I PARTISIIPPI 
   aktiivi      tehostava
   passiivi     tehostettava

   II PARTISIIPPI 
   aktiivi      tehostanut
   passiivi     tehostettu
</pre></td>
							</tr>
						</table>

					</div>
				</td>
			</tr></table>		</div>
		<div id="footer"><a href="http://www.oph.fi/"><img src="i/oph_logo_ymmarrasuomea.gif" width="157" height="35" alt="OPH" /></a></div>
	</div>
</body>
</html>
